【裁判字號】    98,訴,500
【裁判日期】    980313
【裁判案由】    妨害公務
【裁判全文】
臺灣臺中地方法院刑事判決               98年度訴字第500號
公  訴  人  臺灣臺中地方法院檢察署檢察官
被      告  甲○○
                      號3樓之.
上列被告因妨害公務案件，經檢察官提起公訴（97年度偵字第24
515號），被告於準備程序中就被訴事實為有罪之陳述，本院於
聽取當事人之意見後，合議庭裁定以簡式審判程序審理，判決如
下：
    主    文
甲○○損壞公務員職務上掌管之物品，處有期徒刑拾月。緩刑參
年，緩刑期間付保護管束，並應向指定之公益團體提供捌拾小時
之義務勞務。
    犯罪事實及理由
一、甲○○與安若禹（另經檢察官為不起訴處分）於民國97年10
    月12日凌晨，共同商議向年籍不詳之「陳哲」要債，因擔心
    對方反抗，安若禹遂攜帶不具殺傷力之空氣槍（槍枝管制編
    號:0000000000 號）1支於身上，並與甲○○搭乘姓名年籍
    不詳綽號「小黃」之成年男子所駕駛之車子，上車後，安若
    禹即將該不具殺傷力之空氣槍交予甲○○，另夥同自行駕駛
    車牌號碼1891-S F號自小客車之王裕翰、駕駛車牌號碼3015
    -GD號自小客車之蔡豐洧及其附載之王俊翔、王家宏、謝岳
    霖等人，前往臺中縣沙鹿鎮○○路之靜宜大學附近，準備向
    年籍不詳之「陳哲」要債。臺中縣警察局清水分局偵查隊員
    警林孟松接獲情資，得知於同日凌晨，有飆車族會在靜宜大
    學附近出沒，且持有槍枝等不法兇器，其向小隊長潘俊隆報
    告後，即由其負責駕駛車牌號碼3491-LC號偵防車，搭載潘
    俊隆、同小隊之成員陳為正、陳育智，前往查緝。其等於同
    日凌晨，在靜宜大學斜對面之中棲路、英才路交岔路口之統
    一便利超商前等候，旋有飆車族抵達，其中姓名年籍不詳之
    多名青少年，手持木刀、木棍下車，準備攻擊林孟松所駕駛
    之偵防車，潘俊隆指示同車隊員下車，高喊：「警察」，並
    拔槍警戒，該等青少年見狀逃逸。數分鐘後，甲○○等人所
    駕駛之車輛，沿中棲路往臺中市方向行駛，途經上開統一便
    利商店前時，甲○○等人之車上有人將身體探出車外，手中
    高舉槍枝示威，潘俊隆看見後，大喊：「有槍」，林孟松（
    開車）、陳為正（右後座）、陳育智（左後座）旋即跳上車
    ，沿英才路切到中棲路之對向車道，將偵防車打橫停在車道
    中間（中棲路單向有三線車道）準備攔阻甲○○等人之車子
    。甲○○等人所駕駛之3台車子在靜宜大學前方之分隔島缺
    口迴轉後，看見偵防車擋在前方，適甲○○搭乘的車子行駛
    於最前方，其即搖下後座車窗，探出車身問：「我是志偉，
    你們是什麼人」等語，陳為正亦搖下右後座車窗，大聲回應
    ：「我是警察」等語，甲○○聽聞後，明知對方是依法執行
    勤務之員警，竟擅自基於妨害公務之犯意，掏出上述空氣槍
    ，朝陳為正所在之方向射擊2槍，幸陳為正及時閃避未被射
    中，惟已擊中偵方車左後車窗，造成玻璃破碎，而損害公務
    員職務上掌管之物品。陳為正、陳育智、林孟松及在統一便
    利超商前查覺該情之潘俊隆等4人依法開槍反擊，甲○○等
    人隨即逃逸。嗣於97年10月12日14時30分許，在臺中縣大雅
    鄉○○路○段139號前，安若禹託洪家凱持上述空氣槍1支、
    瓦斯鋼瓶4瓶、鋼珠1顆，交付警察而得知上情。
二、前開犯罪事實，有下列證據可證：
（一）被告甲○○於偵查中及本院準備程序、審理時為認罪之陳
      述。
（二）同案被告安若禹於警偵訊之供述，證人洪家凱於警詢之證
      述，證人潘俊隆、陳為正陳育智於偵訊時之證述、證人王
      裕翰、王俊翔、楊季翰於警詢及偵訊之證述。
（三）槍擊現場測繪圖、臺中縣警察局清水分局現場勘察報告、
      臺中縣警察局刑案現場勘察報告、現場位置關係圖、臺中
      縣警察局氣體動力式該等槍枝不具殺傷力槍枝動能初篩報
      告表、槍枝照片、及試射照片等附卷可稽。
三、爰審酌被告於員警執法時，持玩具空氣槍朝執勤員警之公務
    車射擊，嚴重挑戰公權力，其惡行非輕，除公務車車窗玻璃
    損壞外，幸未造成重大傷亡，並念其年輕識淺、涉世未深，
    犯後坦承犯行、深知悔悟、態度良好等一切情狀，量處如主
    文所示之刑，以資懲儆。查被告前未曾因故意犯罪受有期徒
    刑以上刑之宣告，有臺灣高等法院被告前案紀錄表、臺灣臺
    中地方法院檢察署刑案資料查註紀錄表各一件附卷可憑，其
    犯後坦承犯行，深具悔意，經此教訓，當知警惕而無再犯之
    虞，本院綜核各情，所宣告之刑，認以暫不執行為適當，併
    予宣告緩刑3年，應於緩刑期間付保護管束，並應向指定之
    公益團體提供八十小時之義務勞務，以啟自新。扣案之玩具
    空氣槍1支、瓦斯鋼瓶4瓶、鋼珠1顆，雖係供被告犯罪所用
    之物，然非被告所有，已據被告供述甚明，核與證人安若禹
    所證相符，且上開槍彈經鑑定結果，均認無殺傷力，有鑑定
    報告在卷足稽，是非屬違禁物，自均不得為沒收之諭知，併
    予敘明。
四、依刑事訴訟法第273條之1第1項、第299條第1項前段、第310
    條之2、第454條第1項，刑法第135條第1項、第138條、第55
    條、第74條第1項第1款、第2項第5款、第8款，刑法施行法
    第1條之1，判決如主文。
本案經檢察官乙○○到庭執行職務
中    華    民    國    98    年    3     月    13    日
                  刑事第五庭    法  官  唐光義
以上正本證明與原本無異。
如不服本判決，應於收受送達後10日內向本院提出上訴書狀（應
敘述具體理由並附繕本）。
上訴書如未敘述理由，應於上訴期間屆滿後20日內補提理由書於
本院。
                                書記官  黃聖心
中    華    民    國    98    年    3     月    13    日
附錄論罪科刑法條
中華民國刑法第135條（妨害公務執行及職務
強制罪）對於公務員依法執行職務時，施強暴脅迫者，處3年以
下有期徒刑、拘役或3百元以下罰金。
意圖使公務員執行一定之職務或妨害其依法執行一定之職務或使
公務員辭職，而施強暴脅迫者，亦同。
犯前二項之罪，因而致公務員於死者，處無期徒刑或7年以上有
期徒刑；致重傷者，處3年以上、10年以下有期徒刑。
中華民國刑法第138條
（妨害職務上掌管之文書物品罪）毀棄、損壞或隱匿公務員職務
上掌管或委託第三人掌管之文書、圖畫、物品，或致令不堪用者
，處5年以下有期徒刑。


司法院資訊處製作；財團法人民間司法改革基金會備份。
